【裁判字號】    98,消債抗,228
【裁判日期】    980527
【裁判案由】    聲請更生程序（保全處分）
【裁判全文】
臺灣高雄地方法院民事裁定           98年度消債抗字第228號
抗  告  人  甲○○
上列當事人因消費者債務清理事件聲請保全處分，對本院98年3
月20日98年度審消債更字第149 號駁回裁定提起抗告，本院裁定
如下：
    主  文
抗告駁回。
程序費用由抗告人負擔。
    理  由
一、抗告意旨略以：抗告人每月收入新台幣（下同）48,000元，
    於遭法院強制執行扣薪3 分之1 後，所餘薪資經雇主撥款轉
    帳至國泰世華商業銀行股份有限公司（下稱國泰世華銀行）
    高雄分行000-00-0000000帳號帳戶，因國泰世華銀行為抗告
    人之債權人，致抗告人於雇主撥薪當日即遭國泰世華銀行行
    使抵銷權，而將抗告人於上揭國泰世華銀行帳戶內之薪資直
    接扣款，嚴重影響抗告人之基本生存權，爰提出保全處分之
    聲請等語。
二、經查：
  (一)抗告人於民國98年1 月21日向本院聲請停止本院97年度司執
    字第10541 號、台灣台北地方法院96年度執字第72894 號、
    97年度執字第6306號、98年度司執字第16785 號強制執行之
    保全處分等語（原審卷第69頁背面），經本院於98年3 月20
    日以本件抗告人之債權人對於抗告人之薪資債權所為強制執
    行程序，僅限於抗告人每月得支領之各項薪資於三分之一，
    及年終、考核、績效獎金及其他獎金在四分之三範圍內，並
    未影響抗告人所需之必要生活費用支出，且更生程序主要係
    以法院裁定開始更生程序後之薪資、執行業務所得及其他固
    定收入作為更生方案之清債來源，是本院裁定開始更生程序
    前，並無停止債權人對於抗告人薪資債權強制執行之必要，
    而為本件駁回保全處分聲請之裁定。
  (二)系爭債權人對抗告人之薪資債權為強制執行，僅造成抗告人
    可運用之資金變少，並未致其喪失生活來源，且未因此造成
    抗告人日後無法繼續取得薪資，影響其日後收入之虞，是該
    強制執行並未侵害抗告人重建更生之機會；從而，原審於98
    年3 月20日駁回抗告人於98年1 月21日保全處分之聲請，洵
    屬有據。
  (三)至抗告人以應限制債權人國泰世華銀行就抗告人於該行高雄
    分行000-00-0000000帳號帳戶直接扣款之保全處分為抗告理
    由云云。然查抗告人另於98年3 月23日向本院以此抗告理由
    聲請保全處分（原審卷第99頁），業經本院於98年5 月12日
    為駁回抗告人98年3 月23日保全處分之聲請，此亦經本院向
    承辦股書記官查核屬實，有電話紀錄1 紙（本院卷第22頁）
    可參；則本件原審駁回保全處分之裁定既係針對抗告人98年
    1 月21日保全處分之聲請，且無違誤，業如上述，抗告人誤
    將其他聲請保全處分之理由提起本件抗告，自無理由，應予
    駁回。
三、據上論結，本件抗告為無理由，依消費者債務清理條例第15
    條，民事訴訟法第495 條之1 第1 項、第449 條第1項 、第
    78條，裁定如主文。
中    華    民    國    98    年    5     月    27    日
              民事第一庭    審判長法  官  黃國川
                                  法  官  張茹棻
                                  法  官  郭瓊徽
上為正本係依原本作成。
不得抗告。
中    華    民    國    98    年    5     月    27    日
                                  書記官  簡文清


司法院資訊處製作；財團法人民間司法改革基金會備份。
